【裁判字號】    98,訴,2846
【裁判日期】    981029
【裁判案由】    強盜等
【裁判全文】
臺灣臺中地方法院刑事判決              98年度訴字第2846號
公  訴  人  臺灣臺中地方法院檢察署檢察官
被      告  甲○○
                    （另案在臺灣臺中女子監獄執行中）
指定辯護人  本院公設辯護人  戊○○
上列被告因強盜等案件，經檢察官提起公訴（98年度偵字第
12374號），本院判決如下：
    主    文
甲○○共同犯攜帶兇器強盜罪，累犯，處有期徒刑柒年貳月；又
共同犯攜帶兇器強盜未遂罪，累犯，處有期徒刑貳年陸月；又共
同犯攜帶兇器強盜未遂罪，累犯，處有期徒刑貳年；應執行有期
徒刑捌年肆月。
    犯罪事實
一、甲○○曾因遺棄案件，經臺灣苗栗地方法院以94年度訴字第
    386號判處有期徒刑8月確定；又因竊盜案件，經臺灣苗栗地
    方法院以94年度苗簡字第1051號判處有期徒刑3 月確定；再
    因違反毒品危害防制條例案件，經臺灣宜蘭地方法院以95年
    度訴字第71號判處有期徒刑8月確定，上開3罪經臺灣宜蘭地
    方法院以95年度聲字第603號裁定定其應執行之刑為有期徒
    刑1年5月確定，嗣再經臺灣宜蘭地方法院以96年度聲減字第
    78號裁定減刑為有期徒刑8月又15日，如易科罰金以銀元300
    元即新臺幣900元折算1日確定，於民國96年7月16日縮短刑
    期執行完畢。詎其仍不知警惕，因與同居男友乙○○（另經
    本院判處有期徒刑7年2月、4年2月、3年8月，並定其應執行
    刑為有期徒刑9年10月）均沾染毒癮，而致缺錢花用，竟基
    於共同意圖為自己不法所有之犯意聯絡，先於98年3月16日
    上午10時30分前之某時許，在其等位於臺中市○區○○街61
    號3樓F室之租屋處，商議竊取機車作為犯罪工具，謀議既定
    後，即於同日上午10時30分許，由乙○○騎乘其父林福來之
    車號TAR- 823號輕型機車搭載甲○○，沿途搜尋下手對象，
    俟其2人行至臺中市○○區○○路2段167巷1號前，見丁○○
    所有車號HOM-711號重型機車停放於路旁，有機可趁，乃隨
    即停車，由甲○○在旁把風，乙○○則以自備之機車鑰匙1
    支，竊取丁○○所有上開機車（價值約新臺幣5,000元，已
    發還予丁○○），得手後（乙○○、甲○○上開竊盜犯行，
    業經本院分別判處有期徒刑3月、4月，如易科罰金均以新臺
    幣2,000元折算1日確定），其二人即分乘上開二部機車，至
    臺中市○○○路141巷5號前，將車號TAR- 823號輕型機車停
    放於此，再共同騎乘車號HOM-711號重型機車沿路尋覓作案
    對象。嗣其二人即先後為下列之強盜行為：
  (一)於98年3月16日上午，乙○○騎乘上開竊得之車號HOM-711號
    重型機車，搭載甲○○，沿臺中縣潭子鄉一帶搜尋竊盜對象
    ，迨於同日上午10時50分許，行經設於臺中縣潭子鄉○○街
    93巷67弄32號、由辛○○所經營之「合宜商店」前時，因認
    該店係屬傳統式商店，且僅由辛○○獨自看顧，有機可趁，
    遂擇定以之為犯罪對象，惟甲○○旋向乙○○表示該店不好
    下手偷等語，乃其二人即騎車續在附近盤繞、觀望，嗣甲○○見及某不詳車輛上之工具籃，即要求乙○○停車，由其下
    車至該工具籃內撿拾取得客觀上具有危險性，足資為兇器使
    用之折疊式鋸刀1把（未扣案）後，再由乙○○騎乘上開機
    車搭載折返合宜商店。期間，乙○○見甲○○特意下車取得
    前揭鋸刀，並旋即同車折返合宜商店，乃向甲○○詢問：「
    妳要幹嗎？」等語，甲○○旋則回以：我要用搶的等語，即
    表示將其等竊盜之犯意躍昇為強盜之犯意，乙○○聞後，雖
    未明言同意與否，然則隨即將車輛停於合宜商店門口處，供
    甲○○下車，並便於其在外等候、接應，而以此方式默示同
    意變更竊盜犯意為強盜之犯意。嗣其二人即本強盜之犯意聯
    絡，推由甲○○攜前述鋸刀（藏於衣服內）步入該店佯裝購
    物，俟結帳時，甲○○旋取出前述鋸刀，以右手持刀自後方
    抵住辛○○之頸部，再以左手壓制辛○○之身體，並向其恫
    稱：「我在跑路，將錢拿出來」等語，而以此強暴方式，致
    令辛○○不能抗拒，而依甲○○之指示，自桌子抽屜內取出
    現金新臺幣1,200元交付予甲○○。甲○○於離去時，見桌
    上復置有宏碁牌、型號TravelMate4120WLCI型、序號LXT92Q
    5Q63516Q9bb5emQQ號筆記型電腦一臺，並趁辛○○尚處在不
    能抗拒狀態中之機會，一併將該筆記型電腦強行取走，且於
    出店外後，旋由乙○○騎乘上開機車接應搭載逃逸離去。嗣
    於同日下午2、3時許，甲○○將上開竊得之筆記型電腦持往
    設於臺中市○區○○路157號「速達3C科技有限公司」（下
    稱速達公司），以新臺幣2,000元之價格，將之售予不知情
    之該公司門市人員王凱威，並連同前揭強盜所得現金新臺幣
    1,200元，均與乙○○用以購買毒品花用殆盡。乙○○、甲○○另共乘車號HOM-711號重型機車，至設於臺中市○區○○街22巷7號、己○所經營之「龍慶商店」附近觀察，並選
    定該店作為日後犯案之對象後，即將上開車號HOM-711號重
    型機車駛至臺中市北屯區○○○街75號對面藏置後，再共同
    步行至臺中市○○○路141巷5號前，改騎乘車號TAR-823號輕
    型機車返回前開租屋處。
  (二)甲○○、乙○○於98年3月17日下午1時許，依前日所擇，由
    乙○○騎乘車號HOM-711號重型機車搭載甲○○，至設於臺
    中市○區○○街22巷7號、己○所經營之「龍慶商店」後，
    乙○○即將該車停在店門外把風接應，推由甲○○攜前述鋸
    刀（藏於衣服內）步入該店向己○佯稱其欲購物臺灣啤酒、
    沙士等物，己○聞言不疑有他，隨欲取出沙士等物，甲○○
    見狀，旋取出前述鋸刀，以右手持刀自後方抵壓己○之左側
    頸部，再以左手壓制己○之身體，並向其恫稱（臺語，下同
    ）：「阿桑，我要搶劫」等語，而著手對於己○施以強盜行
    為，己○遇此，即伸出左手反頂鋸刀之壓制，並回以：「我
    沒有錢」等語，復進而與甲○○開始相互拉扯，致受有左手
    虎口、左側頸部割傷等傷害（傷害部分未據告訴），嗣甲○○見己○孫子在睡覺，旋又向己○恫稱：如不拿出錢，將對
    小孩不利等語，惟己○仍回以妳試看看等語。乙○○在店外
    見狀，隨即入內對己○稱：「阿桑，我們不想把你怎麼樣」
    等語，乙○○、甲○○嗣見己○因恐懼甚深而未回應，方將
    己○往後推離，並稱我們沒有傷害妳等語後，罷手而同乘前
    揭機車離去，致未能強盜財物得逞。
  (三)甲○○、乙○○又意圖為自己不法所有，並基於強盜之犯意
    聯絡，於98年3月18日中午12時許，由乙○○騎乘某不詳車
    號之黑色贓車，搭載甲○○至臺中縣大雅鄉○○路一帶找尋
    作案目標，嗣認設於臺中縣大雅鄉○○路213號、庚○○所
    經營之「隆豐昌商店」有機可趁，即停車於店門外，甲○○
    並將前揭鋸刀交予乙○○後，旋推由甲○○先入內挑選飲料
    、泡麵等置於櫃臺以佯為購物，至待乙○○攜前述鋸刀（藏
    於側背背包內）於其後入內佯欲結帳時，方行離去。乙○○
    則待甲○○離開後，先自櫃臺處拿取香菸1包放於衣服口袋
    內，以充實其欲結帳之動作後，旋趁機取出前述鋸刀，壓、
    抵住庚○○頸部與胸前肩膀部位間，向庚○○恫稱（臺語）
    ：「阿伯，我欠索費」等語，而著手對於庚○○施以強盜行
    為，庚○○見此，除迅及將乙○○推開，並大聲喊叫：「搶
    劫」等語外，更轉身拿取置於後方之柺杖，欲追打乙○○，
    乙○○見狀，未即將香菸取出返還，即罷手出外，由甲○○
    騎乘上開機車搭載接應離去，而未能強盜財物得逞。甲○○
    、乙○○嗣將上開黑色贓車棄置於臺中市○○路段上，並於
    同日晚間某時許，將前述鋸刀棄置於臺中市○○路旁之溪內
    。
    嗣因辛○○報警後，經警方調閱路口監視器畫面，查悉乙○○涉有強盜辛○○財物部分犯嫌，經於98年4月7日提訊另案
    入監執行之乙○○後，確知甲○○亦涉有此案件之嫌疑，方
    於98年4月10日提訊因另案在監執行之甲○○，而查獲甲○○強盜辛○○財物部分之犯行。甲○○並於稍後警詢中，在
    其如前述強盜己○、庚○○部分之犯行，為有偵查犯罪職權
    之機關或公務員發覺前，即向承辦之臺中縣警察局豐原分局
    警員羅明中、梁大衛等人自首其如前述強盜己○、庚○○部
    分之犯行，而接受裁判。
二、案經臺中縣警察局豐原分局報請臺灣臺中地方法院檢察署檢
    察官偵查起訴。
    理    由
壹、程序部分：
    按被告以外之人於偵查中向檢察官所為陳述，除顯有不可信
    之情況者外，得為證據，刑事訴訟法第159條之1第2項定有
    明文。偵查中對被告以外之人（包括證人、鑑定人、告訴人
    、被害人及共同被告等）所為之偵查筆錄，或被告以外之人
    向檢察官所提之書面陳述，性質上均屬傳聞證據。惟現階段
    刑事訴訟法規定檢察官代表國家偵查犯罪、實施公訴，依法
    其有訊問被告、證人及鑑定人之權，證人、鑑定人且須具結
    ，而實務運作時，檢察官偵查中向被告以外之人所取得之陳
    述，原則上均能遵守法律規定，不致違法取供，其可信度極
    高，故被告以外之人前於偵查中已具結而為證述，除反對該
    項供述得具有證據能力之一方，已釋明顯有不可信之情況外
    ，不宜以該證人未能於審判中接受他造之反對詰問為由，即
    遽指該證人於偵查中之陳述不具證據能力。再按92年9月1日
    施行之刑事訴訟法，已酌採英美法系之傳聞法則，於第159
    條第1項明定被告以外之人，於審判外之言詞或書面陳述，
    除法律有規定者外，不得作為證據，用以保障被告之反對詰
    問權。而本法所規定傳聞法則之例外，其中就被告以外之人
    於偵查中向檢察官所為之陳述，因檢察官代表國家偵查犯罪
    時，原則上當能遵守法定程式，且被告以外之人如有具結能
    力，仍應依法具結，以擔保其係據實陳述，故於第159條之1
    第2項明定「除顯有不可信之情況者外」，得為證據；又被
    告以外之人於檢察事務官、司法警察官或司法警察調查中所
    為之陳述，基於實體發現真實之訴訟目的，依第159條之2規
    定，如與審判中之陳述不符時，經比較結果，其先前之陳述
    ，相對「具有較可信之特別情況」，且為證明犯罪事實存否
    所「必要」者，或於審判中有第159條之3所列死亡等原因而
    無法或拒絕陳述之各款情形之一，經證明其調查中所為陳述
    絕對「具有可信之特別情況」，且為證明犯罪事實之存否所
    「必要」者，亦例外地賦與證據能力。是所謂「顯有不可信
    性」、「相對特別可信性」與「絕對特別可信性」，係指陳
    述是否出於供述者之真意、有無違法取供情事之信用性而言
    ，故應就偵查或調查筆錄製作之原因、過程及其功能等加以
    觀察其信用性，據以判斷該傳聞證據是否有顯不可信或有特
    別可信之情況而例外具有證據能力，並非對其陳述內容之證
    明力如何加以論斷，二者之層次有別，不容混淆（最高法院
    94年度臺上字第629號判決要旨可資參照）。而查，本件公
    訴人、被告甲○○及指定辯護人對於本院就後述實體部分所
    引之證人（含共犯乙○○，下同）之證詞、書證內容，於本
    院審理中均不爭執證據能力（見本院卷第54至58頁、第131
    至134頁），猶未對之釋明有何顯不可信之情況，且本院審
    酌其等之內容，均無不法取得或有違法取供之情事，亦均適
    宜為本案證據，依前開說明，就後述實體部分所引之證人證
    詞及書證內容自具有證據能力。
貳、實體部分：
一、上開事實，迭據被告甲○○於警偵訊及本院審理中坦承不諱
    ，核與證人即共犯乙○○於警偵訊及本院審理中供稱：其與
    被告甲○○共同竊得車號HOM-711號機車後，其即騎乘該車
    搭載被告甲○○至合宜商店，由被告甲○○入店內，其在店
    外等候，後來被告甲○○就跑出來雙手拿著一臺筆記型電腦
    ，其就載著被告甲○○離開；嗣後二人將被告甲○○所取得
    之現金，連同筆記型電腦變賣所得均花用殆盡等語，及其於
    本院審理中供承：當天原本係要進入合宜商店行竊等語大致
    吻合，並分別核與證人即被害人辛○○於警偵訊中證述其如
    何遭人持鋸刀強盜財物得逞等經過情節、證人即被害人己○
    於警偵訊中證述其如何遭人持鋸刀強盜並因此受傷，但未損
    失財物等經過情節、證人即被害人庚○○於警偵訊及本院審
    理中證稱其如何遭人持鋸刀強盜等經過情節，以及證人丁○○於警詢中證述其所有車號HOM-711號重型機車如何遭竊等
    情、證人即速達公司門市人員王凱威於警詢中證述被告甲○○如何向其兜售前述筆記型電腦之經過情節相符，復有商品
    轉讓切結書、證人己○受傷之照片、路口監視器錄影畫面翻
    拍照片、證人乙○○於警詢時所繪之鋸刀手繪圖、車籍查詢
    基本資料詳細畫面、失車唯讀案件基本資料、贓物認領保管
    單、臺中縣警察局車輛尋獲電腦輸入單、刑案現場照片等在
    卷可佐，堪信被告甲○○上開不利於己之自白，應與事實相
    符，而可採信，並足資採為其論罪科刑之依據。
二、按所謂兇器，其種類並無限制，凡客觀上足以對人之生命、
    身體、安全構成威脅，具有危險性之兇器為已足，並不以攜
    帶之初有行兇之意圖為必要（最高法院79年臺上字第5253號
    判例意旨參照）。而本件被告甲○○於強盜證人辛○○、己○、庚○○時所持之折疊式鋸刀1把，雖未扣案，致無從明
    確查驗得悉其材質。但該刀係屬折疊式，其刀身一側呈鋸齒
    狀等情，業經證人乙○○於警詢中說明甚詳，並有其所繪之
    鋸刀手繪圖在卷可參；另證人辛○○於偵訊中復具結稱：該
    刀一邊有刀刃、一邊有鋸齒等語，證人庚○○本院審理中亦
    證稱：「（審判長問：那刀子是否能確定是何種刀子？）我
    沒有看清楚，因為我當時很緊張，只知道是可以殺傷人的東
    西‧‧‧」等語在卷可按；併參以被告甲○○持該刀抵住證
    人己○左側頸部，證人己○稍伸出左手反制，並與被告甲○○拉扯後，其左手虎口、左側頸部等處隨即受割傷流血，為
    被告甲○○所自承不諱，且經證人己○證結屬實等情以觀，
    可知被告甲○○於強盜證人辛○○、己○、庚○○時所持之
    折疊式鋸刀1把，其刀身應甚堅硬、利銳，確為足以傷害人
    之生命、身體之兇器。是核本件被告甲○○所為如犯罪事實
    欄一、(一)部分，係犯強盜既遂而有刑法第321條第1項第3款
    之情形，應論以同法第330條第1項攜帶兇器強盜既遂罪。另
    按強盜罪之既遂與否，以已未得財為標準，若僅施用強暴、
    脅迫等手段，而未取得財物者，仍應以未遂論（最高法院21
    年上字第892號判例參照）。是核被告甲○○如犯罪事實欄
    一、(二)、(三)部分，業均已著手強盜行為之實施，而未取得財
    物，各係犯強盜未遂而有刑法第321條第1項第3款之情形，
    應論以同法第330條第2項、第1項之攜帶兇器強盜未遂罪，
    均為未遂犯，爰各按既遂犯之刑減輕之。至證人己○遭被告
    甲○○、共犯乙○○強盜財物之過程中，遭被告甲○○持上
    開鋸刀所割而受有左手虎口、左側頸部割傷等傷害，乃係被
    告甲○○、證人乙○○施強暴之當然結果，應不另論傷害罪
    （最高法院91年度臺上字第1441號判決要旨可資參照）。另
    公訴人雖認被告甲○○、證人乙○○在強盜證人庚○○時，
    證人乙○○曾取得香菸1包，因認被告甲○○此部分所為應
    成立攜帶兇器強盜既遂罪等語。然查，證人庚○○於本院審
    理中結證稱：「（審判長問：事實經過？）當天有壹個男子
    與一個女子，其中女子先進來，要買飲料及泡麵，她拿好東
    西之後，走到櫃台，那個男子就進來要結帳，那男子側背著
    包包，手從包包裡面拿出刀子的東西，刀子沒有包東西，好
    像是鋸子或是西瓜刀之類的東西，拿刀架在我的脖子上，用
    台語跟我說：『阿伯，我欠索費。』（臺語），沒有另外叫
    我拿錢出來，我乘機把他推開拿後面的柺杖要打他，因為外
    面還有人坐在那裡，所以他沒有大聲，那個女子在那個男子
    進來之後，她就先出去了，就是她只有把東西放在櫃台上面
    就走了。」、「（審判長問：有無把東西拿走？）他先拿刀
    子出來，當時他在結帳之前，先拿香煙，因為我的香煙都放
    在櫃台，所以他先將香煙拿到他的口袋裡面，在拿出刀子，
    說他欠索費，後來該包香煙被他拿走，至於櫃台上面的飲料
    及泡麵沒有被拿走。」等語，有本院審理筆錄在卷可查。依
    證人庚○○上開證述情節以觀，顯然在證人乙○○將香菸放
    到衣服口袋時，被告甲○○、乃至於證人乙○○均尚未著手
    實施強盜行為。另依被告甲○○於警偵訊及本院審理中所供
    ，該次強盜證人庚○○部分，其與證人乙○○係約由其先入
    店內佯裝購物，再由證人乙○○入店接手佯裝付款之際，攜
    刀奪取金錢，其不知有取得香菸等情，復佐以證人乙○○亮
    刀後，亦僅要求證人庚○○交付金錢等情，可徵被告甲○○
    、證人乙○○持刀犯案之主要目的係在獲取金錢，否則其等
    入店內後，自可持刀控制證人庚○○，而逕行搜刮店內貨物
    或金錢等有價物品，當無須又先佯裝購物、付款後，再藉機
    亮刀要脅證人庚○○交付金錢。且既然被告甲○○、證人乙○○之計畫目標係在獲取金錢，並已約由分別扮演選物者、
    付款者之方式，分散、鬆懈證人庚○○之警覺心，再由扮演
    付款者亮刀施以強暴之方式奪取金錢，嗣其等亦果依此分工
    實施犯罪，則證人乙○○在被告甲○○入內挑選飲料、泡麵
    等置於櫃臺以佯為購物，即依原定分工攜前述鋸刀（藏於側
    背背包內）於其後入內佯欲結帳，並待被告甲○○離店後，
    先自櫃臺處拿取香菸1包放於衣服口袋內，經核其意應僅在
    充實其欲結帳之動作而已，並非係為謀求該香菸之不法所有
    ，應無疑義，此觀證人庚○○於其後亦不認此係其遭強盜所
    損失之財物，進而於警詢中證稱：其無財物損失等語，更甚
    明灼。至於證人乙○○事後雖未將該香菸取出返還，惟此當
    係因其於亮刀後，隨即遭遇證人庚○○之反抗，並險為證人
    庚○○持柺杖所追打，而於傖促間逃離該店所致，自不能因
    此反推認被告甲○○、證人乙○○自始或於強盜行為中生有
    強奪該香菸之犯意，是公訴人此部分主張，即有誤會，尚難
    採信（此僅涉及犯罪既、未遂之狀態，尚不生變更起訴法條
    之問題）。被告甲○○與證人乙○○間，就上開犯行，有犯
    意聯絡，行為分擔，均為共同正犯。被告甲○○所犯上開3
    罪間，犯意個別，行為互異，應分論併罰。被告甲○○在其
    如前述犯罪事實欄一、(二)、(三)所示之犯行，為有偵查犯罪職
    權之機關或公務員發覺前，即向承辦之臺中縣警察局豐原分
    局警員羅明中、梁大衛等人自首其如前述犯罪事實欄一、(二)
    、(三)所示之犯行，而接受裁判，業經公訴人於起訴書中論載
    甚詳，並有被告甲○○之警詢筆錄在卷可查，爰依刑法第62
    條前段規定，就其所犯如前述犯罪事實欄一、(二)、(三)所示之
    犯行部分遞減輕其刑。被告甲○○曾因遺棄案件，經臺灣苗
    栗地方法院以94年度訴字第386號判處有期徒刑8月確定；又
    因竊盜案件，經臺灣苗栗地方法院以94年度苗簡字第1051號
    判處有期徒刑3月確定；再因違反毒品危害防制條例案件，
    經臺灣宜蘭地方法院以95年度訴字第71號判處有期徒刑8月
    確定，上開3罪經臺灣宜蘭地方法院以95年度聲字第603號裁
    定定其應執行之刑為有期徒刑1年5月確定，嗣再經臺灣宜蘭
    地方法院以96年度聲減字第78號裁定減刑為有期徒刑8月又1
    5日，如易科罰金以銀元300元即新臺幣900元折算1日確定，
    於96年7月16日縮短刑期執行完畢之事實，有臺灣高等法院
    被告前案紀錄表在卷可稽，其於有期徒刑之執行完畢後5年
    內，再故意犯本件有期徒刑以上刑之罪，為累犯，應依刑法
    第47條第1項規定，加重其刑。被告甲○○如前述犯罪事實
    欄一、(二)、(三)所示之犯行，其刑同時有加重及減輕之事由，
    應先加後減之。爰審酌被告甲○○正值壯年，不思循合法途
    徑獲取生活之資，竟藉共同攜帶兇器強盜獲利之心態可議，
    且所為不惟影響社會治安甚鉅，更致生證人辛○○、己○、
    庚○○之財產、身心之損害非輕，本不宜輕縱，然念其於犯
    罪後坦承犯行，並曾自首如前述犯罪事實一(二)、(三)所示之犯
    行，嗣於本院審理中亦悔意殷殷，足認其確已知錯、悔悟之
    犯罪後態度良好，併審酌其其各次犯罪所得、各次參與情節
    輕重暨證人己○因被告甲○○、共犯乙○○之強盜行為而受
    傷害之程度等一切情狀，分別量處如主文所示之刑，並定其
    應執行之刑。被告甲○○、證人乙○○持以犯本案所用之折
    疊式鋸刀1把，並未扣案（被告甲○○雖表示已棄置於臺中
    市○○路旁之溪內，但無證據證明業已滅失），且質之被告
    甲○○供稱係其在某不詳車輛上之工具籃內所撿拾取得，並
    非其所有等語，有本院審理筆錄在卷可查，亦經核與宣告沒
    收之要件不合，爰不併予宣告沒收。
三、被告甲○○另被訴犯竊盜案件部分，業經本院於98年9月18
    日分別判處有期徒刑4月、6月，如易科罰金均以新臺幣2,00
    0元折算1日，並定其應執行刑為8月，如易科罰金以新臺幣2
    ,000元折算1日，於98年10月10月確定在案。
據上論斷，應依刑事訴訟法第299條第1項前段，刑法第28條、第
330條第1項、第2項、第25條第2項、第62條前段、第47條第1項
、第51條第5款，判決如主文。
本案經檢察官丙○○到庭執行職務。
中    華    民    國    98    年    10    月    29    日
                  刑事第十八庭  審判長法  官  高文崇
                                      法  官  胡芷瑜
                                      法  官  林世民
以上正本證明與原本無異。
如不服本判決應於收受判決後10日內向本院提出上訴書狀，並應
敘述具體理由；其未敘述上訴理由者，應於上訴期間屆滿後20日
內向本院補提理由書（均須按他造當事人之人數附繕本）「切勿
逕送上級法院」。
                                      書記官  紀俊源
中    華    民    國    98    年    10    月    29    日
附錄論罪科刑法條
中華民國刑法第330條
犯強盜罪而有第321條第1項各款情形之一者，處7年以上有期徒
刑。
前項之未遂犯罰之。


司法院資訊處製作；財團法人民間司法改革基金會備份。
